---
title: "Chaco Deforestation"
author: "Atahualpa Ayala"
format: html
editor: visual
---

## Quarto

Map Biomas <https://quarto.org>.

INFONA



```{r}
library(stars)
library(tmap)
library(tidyverse)
library(raster)
library (rgdal)

```

preguntas 
1- hay alguna diverencia entre deforestación entre los 10 anos, en relación al covid (puede ser tambien tiempo de los goviernos).
2- hay alguna relación entre la deforestación ilegal y legal...con el covid...alguna aumento mas o menos?
3- cual fue el ecosistema mas afectado, en superficie y en proporción.
4- Proximidad a Colonias Menonitas? proximidad a Tierras Indigenas?

You can add options to executable code like this

```{r}
#meter here aca
mb_clases <- read.csv("D:/UCSB/MDS_222/final_project/data/mapbiomas-chaco-collection-30-paraguay-area.csv")
stars_20_21 <- read_stars("D:/UCSB/MDS_222/final_project/data/mapbiomas-chaco-collection-30-paraguay-2020_2021.tif")
raster_20_21 <- raster("D:/UCSB/MDS_222/final_project/data/mapbiomas-chaco-collection-30-paraguay-2020_2021.tif")
```


```{r}



```
```{r}





```





```{r}

deforestation= c(658,657,645,644,643,636,622,615,604,358,357,345,344,343,342,336,322,315,304)


fl_20_21 = stars_20_21
fl_20_21[stars_20_21 != deforestation]= NA
fl_20_21[stars_20_21 == deforestation]= 1


```


The `echo: false` option disables the printing of code (only output is displayed).
